臺灣士林地方法院交通事件裁定       100年度交聲字第1036號
原處分機關  臺北市交通事件裁決所
異  議  人  陳世偉
即受處分人
上列異議人即受處分人因違反道路交通管理處罰條例案件，對於
臺北市交通事件裁決所於中華民國100 年11月1 日所為之處分（
原處分案號：北市裁罰字第裁22-AEZ162447號），聲明異議，本
院裁定如下：
    主  文
異議駁回。
    理  由
一、按汽車駕駛人飲用酒類或其他類似物後其吐氣所含酒精濃度
    超過每公升0.25毫克或血液中酒精濃度超過百分之0.05以上
    者，不得駕車，道路交通安全規則第114 條第2 款定有明文
    。又汽車駕駛人，駕駛汽車經測試檢定有酒精濃度超過規定
    標準，處新臺幣（下同）15,000元以上60,000元以下罰鍰，
    並當場移置保管其車輛及吊扣其駕駛執照1 年，道路交通管
    理處罰條例第35條第1 項第1 款亦有明文。又汽車駕駛人有
    本條例第35條第1 項之情形者，應接受道路交通安全講習，
    同條例第24條第1 項第2 款定有明文。末按道路交通管理處
    罰條例所稱之汽車，依道路交通安全規則第2 條第1 項第1
    款、道路交通管理處罰條例第3 條第8 款規定包括機器腳踏
    車。
二、原處分意旨略以：異議人即受處分人陳世偉於民國100 年7
    月6 日23時22分許騎乘車牌號碼K8F-186 號重型機車，行經
    臺北市○○區○○路與大南路口，與0687-VZ 號車發生交通
    事故，被員警舉發「酒後駕車，呼氣酒精濃度已達0.29MG/
    L 」之違規，依道路交通管理處罰條例第35條第1 項第1 款
    及第24條第1 項第2 款規定，處罰鍰15,000元整，吊扣機車
    駕駛執照12個月，施以道安講習。
三、聲明異議意旨略以：伊於100 年7 月6 日晚上因公司老闆當
    選理事長，在士林區台南海鮮餐廳請客，席間伊曾飲用約半
    杯洋酒，約晚上9 時許，伊剛從停車格牽車還未下紅磚道，
    因接獲前妻電話，未幾，伊旋遭1 輛休旅車撞擊，對方要伊
    賠償，因伊身上現金不足，對方遂報警處理，伊認為伊既未
    行駛，警方舉發伊酒後駕車之違規單，顯有違誤，爰依法聲
    明異議云云。
四、經查：
    (一)異議人於100 年7 月6 日23時22分，臺北市○○區○○路
      與大南路口，經警施以酒精濃度測試後，其測定值為0.29
      MG/L之事實，有臺北市政府警察局北市警交大字第AEZ162
      447 號舉發違反道路交通管理事件通知單、臺北市政府警
      察局士林分局道路交通事故當事人酒精測定紀錄表各1 份
      在卷可稽（見本院卷第6 頁、第21頁），並為異議人所不
      爭執，堪信為真，核先敘明。
    (二)異議人雖辯以當時伊僅牽車，車輛並非行駛狀態云云，查
      異議人因同一事實經臺北市政府警察局士林分局以涉犯公
      共危險罪嫌，移送臺灣士林地方法院檢察署以100 年度偵
      字第9171號偵查，本院調閱上開偵查卷宗結果，異議人於
      100 年7 月7 日警詢時稱：伊於100 年7 月6 日22時許，
      騎乘車牌號碼K8F-186 號重機車，行經臺北市○○區○○
      路與大南路口，剛好有朋友打電話來，伊便停車接聽手機
      電話，未料遭另名駕駛人駕駛之車牌號碼0687-VZ 自小客
      車擦撞等語（見上開偵查卷第6 頁反面），異議人復於10
      0 年8 月24日檢察官偵訊時供稱：案發當日伊自21時許開
      始喝酒，在臺南海鮮餐廳喝，喝了半杯約翰走路。喝完後
      要騎車，伊還沒有騎出去，在人行道上被休旅車擦撞到。
      擦撞時，伊機車引擎是發動狀態等語（見上開偵查卷第43
      頁至第44頁），是依異議人於警詢、偵訊之供述，足認案
      發時異議人已啟動機車引擎，而禁止酒醉駕駛之規定係唯
      恐酒醉精神意識不清楚而影響附近人車安全而設，酒醉者
      自發動引擎起即有操控汽車（機車）失控肇事致週遭人車
      受害之危險，異議人飲酒後自不得上車發動引擎騎乘機車
      ，異議人既自承已上車發動引擎，自在處罰之列。
    (三)綜上，堪認異議人確有本件違規事實無疑，原處分機關依
      道路交通管理處罰條例第35條第1 項第1 款、第24條第1
      項第2 款等規定，裁處異議人罰鍰15,000元，並吊扣機車
      駕駛執照12個月，及施以道路交通安全講習，核無違誤，
      異議人異議為無理由，應予駁回。
五、據上論斷，應依道路交通案件處理辦法第18條，裁定如主文
    。
中    華    民    國   100    年    11    月    30    日
                        交通法庭法  官  高雅敏
以上正本證明與原本無異。
如不服本裁定，應於裁定送達後5 日內向本院提出抗告狀。
                                書記官  陳映羽
中    華    民    國   100    年    12    月    1     日